【裁判字號】    92,台非,21
【裁判日期】    920114
【裁判案由】    違反槍砲彈藥刀械管制條例等罪定應執行刑
【裁判全文】
最高法院刑事判決                                  九十二年度台非字第二一號
    上 訴 人  最高法院檢察署檢察總長
    被    告  甲○○
右上訴人因被告違反槍砲彈藥刀械管制條例等罪案件，對於台灣高雄地方法院中華民
國九十年八月二十八日定應執行刑之第一審確定裁定（九十年度聲字第二四四二號，
聲請案號：台灣高雄地方法院檢察署九十年度執聲字第一三五八號），認為違法，提
起非常上訴，本院判決如左：
    主  文
原裁定關於違背法令部分撤銷。
    理  由
非常上訴理由稱：「按判決適用法則不當者，為違背法令，刑事訴訟法第三百七十八
條定有明文。又數罪併罰以裁判確定前所犯之罪為限，刑法第五十條定有明文。查本
件台灣高雄地方法院民國九十年度聲字第二四四二號裁定，將受刑人甲○○所犯之違
反毒品危害防制條例及違反槍砲彈藥刀械管制條例二罪，合併定應執行刑一年五月，
併科罰金新台幣五千元確定在案。惟查受刑人所犯之違反槍砲彈藥刀械管制條例罪，
係經台灣高雄地方法院以八十八年度訴字第二三五五號判決量處有期徒刑一年，併科
罰金新台幣五千元，並於八十九年一月三十一日確定。而其所犯之違反毒品危害防制
條例罪，犯罪時間係自八十八年十一月三日起至八十九年二月七日止，其最後之犯罪
行為顯然在前案違反槍砲彈藥刀械管制條例罪判決確定之後，依法自不得與之合併定
應執行之刑，乃原裁定不查，將該二罪合併定應執行刑一年五月，併科罰金新台幣伍
千元，顯有適用法則不當之違誤。案經確定，爰依刑事訴訟法第四百四十一條、第四
百四十三條提起非常上訴，以資救濟。」等語。
本院按判決適用法則不當者，為違背法令，刑事訴訟法第三百七十八條定有明文。又
刑法第五十三條所謂數罪併罰，有二裁判以上者，依第五十一條之規定，定其應執行
之刑，以二裁判以上所宣告之數罪，均在裁判確定前所犯者為必要，若其中甲罪之判
決確定後，復犯乙罪，則甲、乙兩罪即無適用該條之餘地。本件被告甲○○未經許可
持有其他可發射子彈具有殺傷力之改造手槍罪，經原審法院以八十八年度訴字第二三
五五號刑事判決判處有期徒刑一年，併科罰金新台幣五千元，係於八十九年一月三十
一日確定；而被告另犯連續施用第二級毒品罪，經原審法院以八十九年度鳳簡字第二
一０號簡易判決判處有期徒刑六月，其犯罪時間係自八十八年十一月三日十五時許回
溯二十四小時內某一時點起至八十九年二月七日止，有各該判決附於台灣高雄地方法
院檢察署九十年度執聲字第一三五八號卷足憑。被告犯連續施用第二級毒品罪行為終
了之日，已在前案判決確定之後，依上開說明，自不得合併定其應執行之刑。乃原裁
定竟因檢察官之聲請，適用刑法第五十三條、第五十一條第五款，定其應執行刑有期
徒刑一年五月，併科罰金新台幣五千元，顯有適用法則不當之違背法令。案經確定，
因定應執行刑之裁定與科刑判決有同等之效力，於確定後，發現其有違背法令之情形
，自得對之提起非常上訴。非常上訴意旨執以指摘，洵有理由。惟原裁定對於被告並
無不利，爰將原裁定關於違背法令部分撤銷，以資糾正。
據上論結，應依刑事訴訟法第四百四十七條第一項第一款前段，判決如主文。
中      華      民      國    九十二    年      一      月     十四     日
                              最高法院刑事第三庭
                                  審判長法官  董  明  霈
                                        法官  林  茂  雄
                                        法官  王  居  財
                                        法官  張  祺  祥
                                        法官  石  木  欽
      右正本證明與原本無異
                                              書  記  官
中      華      民      國    九十二    年      一      月    二十一    日


司法院資訊處製作；財團法人民間司法改革基金會備份。
